【裁判字號】    98,交訴,27
【裁判日期】    981214
【裁判案由】    過失致死
【裁判全文】
臺灣宜蘭地方法院刑事判決              98年度交訴字第27號
公  訴  人  臺灣宜蘭地方法院檢察署檢察官
被      告  乙○○
上列被告因過失致死案件，經檢察官提起公訴（98年度偵字第43
05號），於本院準備程序進行中，被告先就被訴事實為有罪之陳
述，經告知簡式審判程序之旨，並聽取當事人之意見後，本院爰
裁定依簡式審判程序判決如下：
    主  文
乙○○從事業務之人，因業務上之過失致人於死，處有期徒刑柒
月。緩刑貳年。
    犯 罪 事 實
一、乙○○（所涉刑法第185條之3之公共危險犯行，業經臺灣宜
    蘭地方法院以98年度交簡字第740號判決拘役30日確定，並
    於98年11月10日執行完畢）受雇登亞營造股份有限公司（以
    下簡稱登亞公司）擔任木工及雜務工作，以駕駛自用小貨車
    從事木工及雜務為附隨業務。乙○○於98年8月16日19時許
    起，至翌日凌晨1時許，在其位於宜蘭縣三星鄉○○街3之53
    號住處飲酒後，於同日(17日)上午7時許，仍駕駛登亞公司
    所有之車牌號碼WV-3830號自用小貨車，自三星鄉載運登亞
    公司交付之挖土機斗子至頭城鎮卸下後，於同日上午9時17
    分許，駕駛前開自用小貨車，沿宜蘭縣頭城鎮○○路○段由
    北往南方向行駛，行經濱海路2段467號前無號誌之交岔路口
    時，原應注意減速慢行，作隨時停車之準備，且不得超車，
    並應注意飲酒後，吐氣所含酒精濃度超過每公升0.25毫克不
    得駕車，而當時天候晴，視距良好，路面為平坦柏油道路，
    並無缺陷或障礙物，依乙○○之智識能力，並無不能注意之
    情事，詎其因飲酒後注意力及反應力均減弱而疏未注意（尚
    未達酒醉之程度）行經前開交岔路口時應減速慢行，猶以時
    速約60公里之速度行駛，從右側超過前方之黑色休旅車，適
    卓明演騎乘車牌號碼NP9-675號機車沿濱海路2段由南往北方
    向行駛，行經前開濱海路2段467號前交岔路口左轉彎，乙○
    ○見狀已閃避不及，其所駕駛之自用小貨車左前方撞擊卓明
    演所騎乘機車之車頭，致使卓明演受有肺挫傷、右下肢開放
    性骨折、廣泛性腦損傷、腦部蛛網膜下出血之傷害，經送醫
    急救後，於98年8月18日凌晨4時許，在宜蘭市國立陽明大學
    附設醫院不治死亡。嗣經警到場處理，測得乙○○呼氣中所
    含酒精濃度高達每公升0.43毫克，而乙○○於警據報前往處
    理時，在場向據報前來尚不知何人為肇事者之員警自首，並
    坦承肇事而接受裁判。
二、案經卓明演之父甲○○告訴及臺灣宜蘭地方法院檢察署檢察
    官相驗後自動檢舉偵查起訴。
    理  由
一、訊據被告乙○○坦承飲酒後於前揭時、地駕車與卓明演所騎
    乘之機車肇事，致使卓明演死亡之事實，核與告訴人甲○○
    於偵查中指訴之情節相符，並有道路交通事故調查報告表(
    一)、(二)、道路交通事故現場圖、肇事現場及肇事車輛照
    片12張、呼氣酒精濃度檢測單、汽機車駕駛人酒後生理協調
    平衡檢測紀錄表（檢測結果均合格）、刑法第185條之3案件
    測試觀察紀錄表（觀察結果當事人言行舉止均正常）、車牌
    號碼WV-3830號自用小貨車車籍查詢結果在卷可稽。而卓明
    演確因本件車禍受傷死亡，業經檢察官督同檢驗員相驗屬實
    ，製有相驗筆錄、相驗屍體證明書、驗斷書、相驗照片在卷
    可憑，復有國立陽明大學附設醫院診字第0980013641號診斷
    證明書存卷可參。
二、按汽車行經無號誌之交岔路口應減速慢行，作隨時停車之準
    備；行經設有交岔路口標誌之路段不得超車；飲用酒類或其
    他類似物後其吐氣所含酒精濃度超過每公升0.25毫克不得駕
    車，道路交通安全規則第93條第1項第2款、第99條第1項第
    1款、第114條第1項第2款分別定有明文，此為被告應注意之
    事項。次查本件車禍事故發生當時天候晴，視距良好，路面
    為平坦柏油道路，並無缺陷或障礙物，此有前開道路交通事
    故調查表各項記載足供參考，依當時情形應顯無不能注意之
    情事，詎被告竟疏未注意，猶貿然於酒後駕駛前開自小貨車
    ，未減速慢行，以時速60公里之速度，右側超車，因而肇事
    致被害人卓明演受傷死亡，其就車禍之發生應有過失至明。
    況本件經送臺灣省基宜區車輛行車事故鑑定委員會鑑定亦同
    此認定，此有該委員會98年10月7日基宜鑑字第0985002200
    號函所附之基宜區980349案鑑定意見書在卷可參。綜上被告
    之過失行為與被害人卓明演之死亡結果間，有相當因果關係
    ，雖被害人卓明演駕駛重機車，行經無號誌岔路口，左轉彎
    車未充分注意車前狀況，亦有過失，但被告仍難辭過失之責
    ，從而事證明確，被告之過失犯行應堪認定。
三、按刑法上之業務，係指以反覆為同種類之行為為目的之社會
    活動，包括主業務及附隨業務，被告係受雇登亞公司擔任木
    工及雜務工作，以駕駛自用小貨車完成其主要業務木工及雜
    務工作，業據被告供明在卷，其顯以駕駛該自用小貨車為附
    隨業務，其駕駛登亞公司所有之自用小貨車，載運登亞公司
    交付之挖土機斗子至頭城鎮後，途中因駕駛上開自小貨車過
    失致人於死，核被告所為，係犯刑法第276條第2項之業務過
    失致死罪。被告於事故發生後向據報前來尚不知何人肇事之
    員警自首坦承肇事之事實，此有宜蘭縣政府警察局道路交通
    事故肇事人自首情形紀錄表在卷可查，符合自首之要件，應
    依刑法第62條前段規定減輕其刑。又被告於肇事後經警實施
    呼氣酒精濃度檢測、汽機車駕駛人酒後生理協調平衡檢測及
    刑法第185條之3案件測試觀察，雖酒測值呼氣中含酒精濃度
    高達每公升0.43毫克，惟其酒後生理協調平衡檢測均合格，
    刑法第185條之3案件測試觀察結果言行舉止均正常，有汽機
    車駕駛人酒後生理協調平衡檢測紀錄表及刑法第185條之3案
    件測試觀察紀錄表在卷足憑，足見被告肇事當時應尚未達酒
    醉之程度，併予敘明。爰審酌被告之過失程度、所生之危害
    、肇事後之態度、及被害人於本件車禍之發生，亦同有過失
    ，且事後已與被害人家屬為民事和解（參見卷附調解書）及
    其他一切情狀，量處如主文所示之刑。末查被告前未曾受有
    期徒刑以上刑之宣告，有臺灣高等法院被告前案紀錄表附卷
    可稽，經此偵審程序及科刑之判決，應知警惕，信無再犯之
    虞，本院認以暫不執行刑罰為適當，爰併諭知緩刑二年，以
    勵自新。
據上論斷，應依刑事訴訟法第299條第1項前段、第273條之1第1
項，刑法第276條第2項、第62條前段，第74條第1款，刑法施行
法第1條之1第1項、第2項前段判決如主文。
本案經檢察官劉惟宗到庭執行職務。
中    華    民    國    98    年    12    月    14    日
                  刑事第三庭法  官  黃永勝
以上正本證明與原本無異。
如不服本判決應於收受送達後十日內向本院提出上訴書狀，並應
敘述具體理由；其未敘述上述理由者，應於上訴期間屆滿後二十
日內向本院補提理由書(均須按他造當事人之人數附繕本)「切勿
逕送上級法院」。
                            書記官  吳文雄
中    華    民    國    98    年    12    月    14    日
附錄本案論罪科刑法條全文：
中華民國刑法第276條第2項
從事業務之人，因業務上之過失犯前項之罪者，處 5 年以下有
期徒刑或拘役，得併科 3 千元以下罰金。


司法院資訊處製作；財團法人民間司法改革基金會備份。
